臺灣臺中地方法院刑事判決             100年度易字第2171號
公  訴  人  臺灣臺中地方法院檢察署檢察官
被      告  羅順元
上列被告因竊盜案件，經檢察官提起公訴（100年度偵緝字第788
號），本院判決如下：
    主  文
羅順元犯竊盜罪，處有期徒刑伍月，如易科罰金，以新臺幣壹仟
元折算壹日；又犯竊盜罪，處有期徒刑月，如易科罰金，以新
臺幣壹仟元折算壹日。應執行行有期徒刑陸月，如易科罰金，以
新臺幣壹仟元折算壹日。
    事  實
一、羅順元原為利台貨運有限公司（下稱利台貨運公司）C倉庫
    之倉儲員工。竟意圖為自己不法之所有，分別為下列犯行：
    (一)於民國99年9月27日前1、2天某時許，見址設於臺中縣烏
    日鄉（現改制為臺中市烏日區，下以新制稱）慶光路928 號
    利台貨運有限公司之B倉庫大門未上鎖，認有機可趁，遂進
    入上開倉庫內，竊取楊士昌寄存於上開倉庫內之鎢鋼刀5箱
    （共497把、價值約新臺幣[下同]30萬元），得手後，將上
    開物品送至位於臺中市○○區○○路之某資源回收場內，以
    1,500元之價格予以變賣，所得之款項則花用殆盡。(二)於99
    年9月27日10時50分許，在上開同一倉庫內，以推運垃圾子
    母車之方式，竊取楊士昌寄存於上開倉庫內之銑床材料12箱
    （價值約6萬元，已發還予楊士昌），得手後，將上開物品
    以掩蓋帆布之方式，先藏放於其工作C倉庫內之後側角落。
    嗣經利台貨運公司經理何穎輝當場發現上開藏放物品，並經
    楊士昌盤點時發現上開鎢鋼刀5箱遭竊而報警處理，始悉上
    情。
二、案經臺中縣警察局（現改制為臺中市政府警察局）烏日分局
    報告臺灣臺中地方法院檢察署檢察官偵查起訴。
    理  由
壹、程序部分：
一、按除簡式審判程序、簡易程序及第376條第1款、第2款所列
    之罪之案件外，第一審應行合議審判，刑事訴訟法第284條
    之1定有明文；次按刑法第320條之竊盜罪，亦為刑事訴訟法
    第376條第2款所明定之罪。
二、查本件被告涉刑法第320條第1項之竊盜罪，依上開規定，自
    毋庸行合議審判，合先敘明。
貳、實體部分：
一、證據能力部分：
  (一)按被告以外之人於審判外之言詞或書面陳述，除法律有規定
    者外，不得作為證據；被告以外之人於審判中有下列情形之
    一，其於檢察事務官、司法警察官或司法警察調查中所為之
    陳述，經證明具有可信之特別情況，且為證明犯罪事實之存
    否所必要者，得為證據：一、死亡者。二、身心障礙致記憶
    喪失或無法陳述者。三、滯留國外或所在不明而無法傳喚或
    傳喚不到者。四、到庭後無正當理由拒絕陳述者；該言詞或
    書面陳述，雖不符刑事訴訟法第159條之1至第159條之4之規
    定，而經當事人於審判程序同意作為證據，法院審酌該言詞
    陳述或書面陳述作成時之情況，認為適當者，亦得為證據；
    當事人、代理人或辯護人於法院調查證據時，知有第159條
    第1項不得為證據之情形，而未於言詞辯論終結前聲明異議
    者，視為有前項之同意，刑事訴訟法第159條第1項、第159
    條之3、第159條之5分別定有明文。核其立法理由在於傳聞
    證據未經當事人之反對詰問予以核實，乃排斥其證據能力。
    惟當事人如放棄對原供述人之反對詰問權，於審判程序表示
    同意該等傳聞證據可作為證據，此時，法院除認該傳聞證據
    欠缺適當性外，自可承認其證據能力。又當事人、代理人或
    辯護人於調查證據時，知有刑事訴訟法第159條第1項不得為
    證據之情形，卻表示「對於證據調查無異議」、「沒有意見
    」等意思，而未於言詞辯論終結前聲明異議者，應視為已有
    將該等傳聞證據採為證據之同意（參見最高法院94年度臺上
    字第2976號判決意旨）。
  (二)本件檢察官、被告於審判期日，對本案之全部證據之證據能
    力均不爭執，復於審判期日就本院提示之證據於言詞辯論終
    結前，均未就所調查之證據主張有刑事訴訟法第159條不得
    為證據之情形，且均表示無意見，本院審酌該等證據作成時
    ，亦無不適當之處，是參考上開最高法院判決要旨，應視為
    已有將該等傳聞之證據採為證據之同意，本案經調查之證據
    均有證據能力。
二、認定犯罪事實所根據的證據及理由：
  (一)被告羅順元於本院審理中坦白承認確有於上開時、地竊取被
    害人利台貨運公司保管之楊士昌所有上開物品之事實，核與
    被害人利台貨運公司經理何穎輝、楊士昌於警詢中陳述情節
    相符，被告自白與事實相符，應堪採信。
  (二)復有刑案現場測繪圖1份、現場及監視器翻拍照片10幀附卷
    可稽。
  (三)查獲之銑床材料，經被害人楊士昌確認為其所失竊之物並已
    領回，亦有贓物認領保管單1紙存卷可憑。
  (四)本件事證明確，被告犯行洵堪認定。
三、論罪科刑的理由：
  (一)核被告如事實欄一、(一)、(二)所為，均係犯刑法第320條第1項
    之竊盜罪。
  (二)被告所犯上開2罪，犯意各別，行為互殊，應分論併罰之。
  (三)爰審酌被告犯罪之動機、目的、手段，正值壯年，不思以正
    當途徑獲取金錢，犯後未能與被害人達成和解及被害人所受
    損害程度非輕，惟犯罪後尚能坦承犯行，犯罪後態度良好，
    尚知悔改等一切情狀，分別量處如主文所示之刑，並定其應
    執行之刑及諭知易科罰金之折算標準。
四、適用法律依據：
  (一)刑事訴訟法第284條之1、第299條第1項前段。
  (二)刑法第320條第1項、第51條第5款、第41條第1項前段。
  (三)刑法施行法第1條之1。
本案經檢察官吳昆璋到庭執行職務。
中    華    民    國   100    年    8     月    18    日
                   刑事第十七庭  法  官  洪挺梧
以上正本證明與原本無異。
如不服本判決應於收受送達後10日內向本院提出上訴書狀，並應
敘述具體理由；其未敘述上訴理由者，應於上訴期間屆滿後20日
內向本院補提理由書（均須按他造當事人之人數附繕本）「切勿
逕送上級法院」。
                                書記官  劉雅玲
中    華    民    國   100    年    8     月    18    日

附錄本判決論罪科刑法條：
中華民國刑法第320條
（普通竊盜罪、竊佔罪）
意圖為自己或第三人不法之所有，而竊取他人之動產者，為竊盜
罪，處 5 年以下有期徒刑、拘役或 5 百元以下罰金。
意圖為自己或第三人不法之利益，而竊佔他人之不動產者，依前
項之規定處斷。
前二項之未遂犯罰之。